臺灣雲林地方法院民事裁定
110年度抗字第11號
抗  告  人  和宜紙業股份有限公司

法定代理人  蕭裕興  
相  對  人  羅雅琴  
上列當事人間聲請勞資爭議執行裁定事件，抗告人對於中華民國
110年4月1日本院110年度勞執字第4號裁定提起抗告，本院裁定
如下：
    主  文
抗告駁回。
抗告程序費用新臺幣壹仟元由抗告人負擔。
    理  由
一、按勞資爭議經調解成立或仲裁者，依其內容當事人一方負私
    法上給付之義務，而不履行其義務時，他方當事人得向該管
    法院聲請裁定強制執行並暫免繳裁判費；於聲請強制執行時
    ，並暫免繳執行費、有下列各款情形之一者，法院應駁回其
    強制執行裁定之聲請：㈠調解內容或仲裁判斷，係使勞資爭
    議當事人為法律上所禁止之行為。㈡調解內容或仲裁判斷，
    與爭議標的顯屬無關或性質不適於強制執行。㈢依其他法律
    不得為強制執行，勞資爭議處理法第59條第1 項、第60條分
    別定有明文。依前開規定，法院受理強制執行裁定之聲請，
    僅就勞資爭議之協調方案、調解方案及仲裁判斷得否強制執
    行予以審查，無須審酌其實體事項（勞資爭議處理法第60條
    立法理由參照）。
二、抗告意旨略以：抗告人因資金周轉不靈，暫時無法依兩造調
    解成立之內容履行付款義務，惟抗告人已積極處理所有財產
    ，尋找有意願一次全部買受之買主，如抗告人之財產遭相對
    人強制執行並進行拍賣，拍賣價格恐遠低於市場價格，相對
    人之債權將有無法完全受償之虞，爰請求廢棄原裁定等語。
三、經查，兩造間給付工資等勞資爭議事件，經雲林縣政府轉介
    社團法人雲林縣勞資關係協會於民國110年2月2日調解成立
    ，調解成立之第1、2、4項內容略以：抗告人同意給付相對
    人109年2月至6月工資總計新臺幣（下同）110,581元，並自
    110年3月15日起至同年9月15日止，每月給付15,000元，於1
    10年10月給付5,581元，若有一期未給付視為全部到期，此
    有相對人提出之雲林縣政府110年2月2日勞資爭議調解紀錄
    在卷可證。檢視前揭調解紀錄所載上開雙方合意成立之調解
    方案，並無勞資爭議處理法第60條各款規定應予駁回聲請之
    情形，原裁定准許上開第2項調解成立內容為強制執行，並
    無違誤。抗告人所執前開抗告理由，核與勞資爭議處理法第
    59條第1 項規定之要件無關，亦非勞資爭議執行裁定事件所
    應審酌事項，抗告人執此指摘原裁定不當，求予廢棄，為無
    理由，應予駁回。
四、據上論結，本件抗告為無理由，依勞資爭議處理法第59條第
    3項、非訟事件法第46條、第21條第2項、第24條第1項，民
    事訴訟法第495條之1第1項、第449條第1項、第78條，裁定
    如主文。
中　　華　　民　　國　　110 　年　　4 　　月　　23　　日
                  勞動法庭  審判長法  官  曾鴻文
                      　　　　　　　　　　　　　　　
　　　　　　　　　　　        　  法  官  黃一馨  
                      
　　　　　　　　　　　　　　　　  法  官  廖國勝
以上正本係照原本作成。　　　　　　　　　　　　　　　　  
本裁定不得再抗告。 
中　　華　　民　　國　　110 　年　　4 　　月　　23　　日
                                  書記官  王淑美